臺灣基隆地方法院交通事件裁定　　　　 96年度交聲字第160號
移送機關即
原處分機關　交通部公路總局臺北區監理所基隆監理站
聲明異議人
即受處分人　甲○○
上列聲明異議人即受處分人因違反道路交通管理處罰條例案件，
對於交通部公路總局臺北區監理所基隆監理站中華民國96年5 月
15日所為之處分（原處分案號：基監字第裁42-C00000000號），
聲明異議，本院裁定如下：
    主  文
異議駁回。
    理  由
一、原處分意旨略以：本件聲明異議人即受處分人甲○○（下稱
    異議人）駕駛所有之車牌號碼3N-8360 號自用小客車，於民
    國96年4 月12日中午12時40分許，行經台二線76.5公里處之
    有燈光號誌管制之交岔路口時，未依燈號指示闖紅燈，經臺
    北縣政府警察局瑞芳分局（以下稱舉發單位）執勤員警當場
    予以攔停，並以異議人有道路交通管理處罰條例第53條第1
    項之違規行為而掣單舉發。嗣異議人不服舉發，於應到案日
    期前，向交通部公路總局臺北區監理所基隆監理站（下稱原
    處分機關）提出申訴，經原處分機關函請舉發單位調查結果
    ，仍認異議人有上開違規行為，原處分機關乃依道路交通管
    理處罰條例第53條第1 項、第63條第1 項第3 款（原處分漏
    載第3 款）及道路交通管理事件統一裁罰基準及處理細則第
    43、44及第67條規定，於96年5 月15日以基監字第裁42-C00
    000000號裁決書，裁處異議人罰鍰新臺幣（下同）2,700 元
    ，並記違規點數3 點。
二、聲明異議意旨略以：異議人就其於96年4 月12日中午12時40
    分許，駕駛所有之車牌號碼3N-8360 號自用小客車，行經台
    二線76.5公里處之有燈光號誌管制之交岔路口，於該處號誌
    轉為紅燈後左轉，而為警以闖紅燈為由攔停之事實，並不否
    認，然辯稱，該處燈光管制號誌有偏移，並未面向正面路口
    ，致行經該路段之人無法看清楚燈光號誌云云。
三、按汽車駕駛人駕駛汽車，應遵守道路交通標誌、標線、號誌
    之指示，道路交通安全規則第90條前段定有明文。又道路交
    通標誌標線號誌設置規則第206 條第5 款第一目規定「圓形
    紅燈」之行車管制號誌係表示禁止車輛通行，並不得超越停
    止線或進入路口。如汽車駕駛人，行經有燈光號誌管制之交
    岔路口闖紅燈者，處1,800 元以上5,400 元以下罰鍰，並記
    違規點數3 點，道路交通管理處罰條例第53條第1 項、第63
    條第1項第3款，亦分別定有明文。
四、經查：
  (一)異議人於上開時、地，駕駛所有之車牌號碼3N-8360 號自用
    小客車，行經台二線76.5公里處之有燈光號誌管制之交岔路
    口，於該處號誌轉為紅燈後左轉之事實，異議人並不爭執，
    且有臺北縣政府警察局北縣警交字第C00000000 號舉發違反
    道路交通管理事件通知單影本、交通部公路總局臺北區監理
    所基隆監理站基監字第裁42-C00000000號裁決書及臺北縣政
    府警察局瑞芳分局96年5 月3 日北縣警瑞交字第0960008592
    號書函影本各1 紙在卷可稽，異議人闖紅燈之交通違規行至
    為明確。
  (二)異議人雖以前詞置辯，然本院於96年6 月8 日至現場履勘，
    經異議人指明經舉發違規日之行向後，乘座本院公務車依異
    議人所指行向行駛，發現異議人經舉發違規地點之交通管制
    號誌雖未正向異議人行駛之道路，然自異議人之行向，仍可
    看見燈號之轉換，且該處路口設有行人專用讀秒號誌（見履
    勘編號7 照片），異議人應可明確知悉其行向之管制燈號。
    且與異議人行向垂直之道路即係平日砂石車往來頻繁之台二
    線，異議人自其行向往前行駛，對於與其行向呈垂直之道路
    上有車輛行駛之情形，自無視而不見之理，據此，其亦應可
    知悉其行向之燈號管制係紅燈無疑，此有本院刑事勘驗筆錄
    1 份及照片8 張附卷可稽。至異議人於本院履勘時所指不能
    看見路口管制燈號之地點，係在路口之停止線處（見本院履
    勘編號1 、2 及8 之照片），因該處靠近路口管制燈號處，
    在管制燈號略有偏移之情形下，雖難以看見管制燈號，然依
    一般駕駛原理原則，異議人自其行向往路口管制燈號行駛而
    來，於停止線之前，本即應注意前方管制燈號，並即時依燈
    號管制行駛，而非駛至管制燈號之停止線時，始行注意察看
    管制燈號，異議人所辯與一般駕駛原理原則有違，核係事後
    卸責之詞，不足採信。
五、綜上，異議人駕駛上開所有之車輛，有前揭違規闖紅燈之行
    為明確，從而原處分機關依道路交通管理處罰條例第53條第
    1 項，裁處異議人罰鍰2,700 元，並依同條例第63條第1 項
    第3 款，並記違規點數3 點，核無違誤，異議人之異議無理
    由，應予駁回。
六、據上論斷，應依道路交通案件處理辦法第19條，裁定如主文
    。
中　　華　　民　　國　　96　　年　　6　　月　　23　　日
                  交通法庭法　官     劉桂金
以上正本證明與原本無異。
對於本件裁定如有不服，應於收受送達後5 日內，向本院提出抗
告書狀，敘述抗告之理由，抗告於臺灣高等法院。
中　　華　　民　　國　　96　　年　　6　　月　　23　　日
                          書記官     鄧順生
